【裁判字號】    95,聲,18
【裁判日期】    951013
【裁判案由】    聲請保全證據
【裁判全文】
臺北高等行政法院裁定
                                     95年度聲字第00018號
聲  請  人  甲○
相  對  人  考選部
代  表  人  乙○○部長）住同.
上列當事人間因考試事件，聲請保全證據，本院裁定如下︰
    主  文
聲請駁回。
聲請程序費用由聲請人負擔。
    理  由
一、按「證據有滅失或礙難使用之虞，或經他造同意，得向法院
    聲請保全；．．．」、「（第1 項）保全證據之聲請，應表
    明下列各款事項‧‧‧三、依該證據應證之事實。四、應保
    全證據之理由。（第2 項）前項第1 款及第4 款之理由，應
    釋明之。」、「釋明事實上之主張者，得用可使法院信其主
    張為真實之一切證據。但依證據之性質不能即時調查者，不
    在此限。」行政訴訟法第176 條規定準用民事訴訟法第368
    條前段、第370 條、第284 條定有明文。是聲請保全證據，
    應表明依該證據應證之事實及應保全證據之理由即證據有滅
    失或礙難使用之虞，並提出法院能即時調查之證據以釋明其
    所表明應保全證據之理由，否則其聲請即不應准許。
二、本件聲請人聲請意旨略以：緣聲請人參加民國（下同）95年
    專門職業及技術人員普通考試導遊人員考試華語導遊人員類
    科考試，總成績為68.69 分，惟第2 試口試成績53.50 分，
    因未滿60分，致未獲及格，於收受相對人寄發之成績及結果
    通知書後，申請複查第2 試口試成績，經相對人調出其口試
    試卷核對結果，評定成績與成績及結果通知書所載相符，嗣
    於95年6 月23日以選專字第0953300950號書函檢附成績複查
    表復知聲請人。聲請人不服，主張口試委員將與事件無關之
    因素考慮在內，有違權力濫用與裁量濫用原則。且因原告認
    為口試委員有先入為主成見，不發執照予聲請人，聲請人口
    試時當然會出現焦慮情緒，惟聲請人之言詞並沒有一直出現
    模糊混亂情形，可調閱口試當天錄音錄影帶為證，該錄音錄
    影帶於本案有調查必要，請求將口試當天之錄音錄影帶，先
    准予裁定證據保全云云。查聲請人請求就口試當天之錄音錄
    影帶聲請保全證據，惟聲請人並未表明系爭口試當天錄音錄
    影帶於訴訟期間有何遭滅失之虞，僅謂該證據於本案有調查
    必要，且對於系爭欲保全之證據有何滅失之保全證據理由之
    事實，並未為具體之主張及釋明。系爭錄音錄影帶資料在相
    對人持有保管中，尚難認有滅失之虞，揆諸前開說明，聲請
    人聲請保全系爭資料，自不應准許。
三、從而，原告之聲請並無理由，應予駁回。
四、依行政訴訟法第104條，民事訴訟法第95條、第78條裁定如
    主文。
中    華    民    國    95     年     10    月   13   日
                        第三庭審判長法  官 姜素娥
                                    法  官 陳國成
                                    法  官 吳東都
上為正本係照原本作成。
如不服本裁定，應於送達後10日內向本院提出抗告狀（須按他造
人數附繕本）。
中    華    民    國    95     年     10    月   13   日
                                    書記官 張能旭


司法院資訊處製作；財團法人民間司法改革基金會備份。
